【裁判字號】    89,聲再,223
【裁判日期】    891122
【裁判案由】    聲請再審
【裁判全文】
臺灣高等法院高雄分院刑事裁定          八十九年度聲再字第二二三號
    再審聲請人
    即受判決人    甲○○
右列聲請人因竊佔案件，對於本院八十五年度上易字第一五五號中華民國八十五年五
月七日確定判決（臺灣屏東地方法院八十四年度  字第七三０號、臺灣屏東地方法院
檢察署八十三年度偵字第六七五八號）聲請再審，本院裁定如左：
      主      文
再審之聲請駁回。
      理      由
一、再審聲請意旨略以：聲請人前因竊佔罪，經本院以八十五年度上易字第一五五號
    判決有罪確定在案，惟原判決依據檢察官公訴意旨確認聲請人所竊佔屏東縣獅子
    鄉○路段四八一地號土地之事實，現有屏東縣枋寮地政事務所八九屏枋地二字第
    三０一六號函示，證明該地號係該管公務員誤載，實際上並無該筆土地或地號，
    因以發現確實之新證據，足認受有罪判決之人應受無罪判決，依法聲請再審云云
    。
二、按刑事訴訟法第四百二十條第一項第六款所稱「發現確實之新證據」係指當時已
    經存在，而發現在後或審判時未經注意之證據，且能證明原確定判決所認定之事
    實為錯誤者而言，最高法院三十五年特抗字第二一號著有判例。又按上開所謂發
    現確實之新證據，必須就證據本身之形式上觀察，無顯然之瑕疵，毋須經調查程
    序，而可認定足以動搖原確定判決者始足當之。若其形式上雖屬真實，然縱予提
    出供法院審酌，在客觀上未必能據以動搖原確定判決基礎之事實者，自難認屬刑
    事訴訟法第四百二十一條第一項第六款規定之確實新證據。
三、經查本件聲請人主張之新證據，無非以屏東縣枋寮地政事務所中華民國八九枋地
    二字第三０一六函及屏東縣獅子鄉公所八九屏獅財經字第四０六六號函示，指屏
    東縣獅子鄉○路段四八一地號，因該筆土地用地單位未向屏東縣枋寮地政事務所
    申請新登錄總登記，致土地登記簿並無登載該筆土地，又查地籍圖上確有該筆地
    籍圖，係因測量員在未登記前先行訂正地籍圖所致，該項錯誤，嗣由枋寮地政事
    務所於八十九年三月八日依法辦理更正，而將前開四八一號有關地籍圖境界線訂
    正完畢，該筆地號亦由獅子鄉公所加以註銷，故上開土地及地號並不存在，原確
    定判決錯誤，應准予再審云云。惟查，雖然屏東縣獅子鄉○路段四八一地號已經
    屏東縣獅子鄉公所註銷，但其理由僅係將有關地籍圖境界線訂正完竣，仍有該土
    地存在，並不表示無該筆土地。又查原確定判決調查確認聲請人及被告甲○○所
    竊佔之土地為屏東縣獅子鄉○路段四八一號地前之先河川地，而非前開四八一號
    土地。是被告所舉前開證據，並不足以影響原確定判決之認定，非屬刑事訴訟法
    第四百二十條第一項第六款之確實新證據，本件再審之聲請為無理由，應予駁回
    。
四、據上論結，應依刑事訴訟法第四百三十四條第一項，裁定如主文。
中    華    民    國     八十九     年      十一      月     二十二     日
                              臺灣高等法院高雄分院刑事第九庭
                                  審判長法官  張明松
                                        法官  江泰章
                                        法官  任森銓
右正本證明與原本無異。
不得抗告。
                                      書記官  張文斌
中    華    民    國     八十九     年      十一      月     二十四     日
                                                                        Ｋ


司法院資訊處製作；財團法人民間司法改革基金會備份。
